【裁判字號】    99,上訴,2393
【裁判日期】    990719
【裁判案由】    毒品危害防制條例
【裁判全文】
臺灣高等法院刑事判決                99年度上訴字第2393號
上  訴  人
即  被  告  甲○○
上列上訴人因毒品危害防制條例案件，不服臺灣士林地方法院99
年度審訴字第224號，中華民國99年5月7日第一審判決（起訴案
號：臺灣士林地方法院檢察署99年度毒偵字第374號），提起上
訴，本院判決如下：
    主  文
上訴駁回。
    理  由
一、依刑事訴訟法第350條、第361條、第362條、第367條規定，
    不服地方法院之第一審判決而上訴者，須提出上訴書狀，並
    應敘明具體理由，為上訴必備之程式；其所提出之書狀未敘
    述上訴理由，或僅曾以言詞陳述上訴理由者，均應於上訴期
    間屆滿後20日內補提理由書於第一審法院。第一審法院經形
    式審查，認逾期未補提上訴理由者，應定期間先命補正；逾
    期未補正者，為上訴不合法律上之程式，應以裁定駁回。倘
    已提出上訴理由，但所提非屬具體理由者，則由第二審法院
    以上訴不合法律上之程式，判決駁回。而所謂具體理由，必
    係依據卷內既有訴訟資料或提出新事證，指摘或表明第一審
    判決有何採證認事、用法或量刑等足以影響判決本旨之不當
    或違法，而構成應予撤銷之具體事由，始克當之（例如：依
    憑證據法則具體指出所採證據何以不具證據能力，或依憑卷
    證資料，明確指出所為證據證明力之判斷如何違背經驗、論
    理法則）；倘僅泛言原判決認定事實錯誤、違背法令、量刑
    失之過重或輕縱，而未依上揭意旨指出具體事由，或形式上
    雖已指出具體事由，然該事由縱使屬實，亦不足以認為原判
    決有何不當或違法者（例如：對不具有調查必要性之證據，
    法院未依聲請調查亦未說明理由，或援用證據不當，但除去
    該證據仍應為同一事實之認定），皆難謂係具體理由，俾與
    第二審上訴制度旨在請求第二審法院撤銷、變更第一審不當
    或違法之判決，以實現個案救濟之立法目的相契合，並節制
    濫行上訴（最高法院97年度台上字第892號判決參照）。又
    第二審法院認為上訴書狀未敘述理由，依刑事訴訟法第367
    條但書規定，始應定期間命其補正。如認上訴書狀已敘述理
    由，但其理由非屬具體，其所為上訴，即不符上訴之法定要
    件，自得逕行判決駁回，無定期命補正問題（最高法院97年
    度台上字第3599號判決參照）。
二、經查：本件原判決於上訴人即被告甲○○同意改行簡式審判
    程序後，依上訴人於準備程序及審理時自白、被告為警查獲
    後所採集之尿液，經送驗結果，確呈嗎啡、可待因及甲基安
    非他命陽性反應，有台灣尖端先進生技醫藥股份有限公司民
    國99年1月4日濫用藥物檢驗報告（北檢偵卷第65頁）、臺北
    市政府警察局文山第一分局偵辦甲○○涉嫌毒品案尿液對照
    表（同上偵卷第67頁)各1份在卷，顯見被告自白其於98年12
    月9日晚上10時許在其住處以針筒施用第一級毒品海洛因一
    次後，再以吸食器吸食第二級毒品甲基安非他命一次與事實
    相符，應予採信。又被告前因施用毒品案件，經送觀察、勒
    戒後，認有繼續施用毒品之傾向，經原審裁定令入戒治處所
    施以強制戒治，於96年1月8日執行完畢釋放出所，並經臺灣
    士林地方法院檢察署檢察官以96年度戒毒偵字第6號為不起
    訴處分確定。又因詐欺案件，經原審以95年度簡字第280號
    判決處有期徒刑6月確定，嗣經裁定減刑為有期徒刑3月確定
    ，於96年10月15日執行完畢，詎其仍不知悛悔，於前案強制
    戒治執行完畢5年內，復為上述犯行，被告所為，係犯毒品
    危害防制條例第10條第1項之施用第一級毒品罪及同條第2項
    之施用第二級毒品罪。其施用前持有海洛因、甲基安非他命
    之低度行為，應為施用之高度行為所吸收，不另論罪。又被
    告上述2犯行，犯意個別，應分論併罰。又被告受上述徒刑
    執行完畢後5年內，故意再犯本件有期徒刑以上之罪，為累
    犯，應依刑法第47條第1項加重其刑。另審酌被告前經觀察
    勒戒仍未能戒斷其施用毒品之惡習，惟其犯後坦承其過，態
    度良好，核施用毒品屬於自殘行為，犯罪手段尚屬輕微，及
    其犯罪動機、目的、生活狀況、智識程度、所生危害等一切
    情狀，分別量處有期徒8月（施用第一級毒品）、5月（施用
    第二級毒品），並定應執行刑為有期徒刑11月，且敘明扣案
    之注射針筒2支、塑膠束帶1條、包裝甲基安非他命用之塑膠
    空包裝袋1個，應依法宣告沒收，已詳敘其所憑證據、認定
    理由及量刑依據。本院從形式上觀察，原判決並無認定事實
    錯誤、量刑瑕疵或違背法令之情形。上訴人即被告甲○○就
    原審判決上述已明白敘明量刑理由之部分，任意指摘未依刑
    法第57條規定加以斟酌，且原判決量刑過重云云（本院卷第
    10頁），經核均非已具體指摘原判決關於認定事實、適用法
    律及量刑等項，有何違法或不當，依照首揭之說明，本院因
    認其上訴為不合法律上之程式，應予以駁回，並不經言詞辯
    論為之。
三、據上論斷，應依刑事訴訟法第367條前段、第372條，判決如
    主文。
中    華    民    國    99    年    7     月    19    日
                  刑事第九庭  審判長法  官  陳貽男
                                    法  官  周盈文
                                    法  官  詹駿鴻
以上正本證明與原本無異。
施用第一級毒品部分如不服本判決，應於收受送達後10日內向本
院提出上訴書狀，其未敘述上訴之理由者並得於提起上訴後10日
內向本院補提理由書（均須按他造當事人之人數附繕本）「切勿
逕送上級法院」。
其餘不得上訴。
                                    書記官  梁淑時
中    華    民    國    99    年    7     月    19    日

司法院資訊處製作；財團法人民間司法改革基金會備份。
